臺灣臺中地方法院刑事判決
110年度訴字第2212號
公  訴  人  臺灣臺中地方檢察署檢察官
被      告  林聖隆


指定辯護人  本院公設辯護人賴忠杰  
上列被告因違反毒品危害防制條例等案件，經檢察官提起公訴（
110年度偵字第24158號、第27080號），本院判決如下：
    主    文
林聖隆犯如附表一「主文」欄所示之罪，各處如附表一「主文」
欄所示之刑及沒收。應執行有期徒刑陸年玖月。
    犯罪事實
一、林聖隆明知甲基安非他命為毒品危害防制條例第2條第2項第
    2款所定之第二級毒品，依法不得販賣、持有，各意圖營利
    ，基於販賣第二級毒品之犯意，持其所有門號0000000000號
    手機作為聯絡工具，分別於附表二所示時間、地點，以附表
    二所載方式，販賣甲基安非他命與附表二所示之人。
二、林聖隆明知甲基安非他命亦屬經中央衛生主管機關明令公告
    列為禁藥管理，即藥事法第22條第1項第1款所規範之禁藥，
    依法不得轉讓，竟基於轉讓禁藥之犯意，於民國110年6月23
    日中午12時43分許起至同日下午4時26分許間某時，持其所
    有門號0000000000號手機與陳登法所持門號0000000000號手
    機聯繫後，於同日下午5時許，在址設臺中市○○區○○路0段00
    號之全聯福利中心梧棲文化門市停車場旁某處，交付甲基安
    非他命1包（數量不詳）與陳登法，以此方式無償轉讓甲基
    安非他命與陳登法1次。
三、員警對林聖隆所持用之門號0000000000號進行通訊監察，並
    調閱監視器影像後，於110年7月22日下午1時10分許持本院
    核發之搜索票，至林聖隆先前位於臺中市○○區○○路0段00號B
    600室之居所進行搜索，扣得如附表三編號1至5、7、8所示
    之物。林聖隆嗣後繳回附表三編號6所示之物經扣案。
四、案經臺中市政府警察局清水分局報告臺灣臺中地方檢察署檢
    察官偵查起訴。
    理    由
壹、程序部分
    本判決所引用被告林聖隆以外之人於審判外之陳述，檢察官
    、被告及其辯護人於本院審理時均同意作為證據，迄辯論終
    結前皆未聲明異議，本院審酌上開證據資料作成時之情況，
    尚無違法不當或證明力明顯過低之瑕疵，認以之作為證據應
    屬適當，依刑事訴訟法第159條之5第1項規定，均有證據能
    力。非供述證據部分，因無證據證明係公務員違背法定程序
    所取得，亦無顯有不可信之情況，檢察官、被告及其辯護人
    於本院審理時均同意該等證據之證據能力，俱與本案有關，
    經本院於審理期日提示予被告辨認、告以要旨而為合法調查
    ，應認均得作為證據。
貳、實體部分
一、認定犯罪事實所憑證據及理由
　㈠上揭犯罪事實，均據被告於偵查及本院審理時坦承不諱，各
    與證人即購毒者邱佳雄於警詢及偵查中之證述（見110偵241
    58卷一第175-181頁、第221-223頁）、證人即購毒者卓泓任
    於警詢及偵查中之證述（見110偵24158卷二第133-147頁）
    、證人即購毒者李春男警詢及偵查中之證述（見110偵24158
    卷一第229-242頁、第361-364頁）、證人即購毒者陳登法於
    偵查中之證述（見110偵24158卷一第364-365頁，110偵2415
    8卷二第309-310頁）、證人即購毒者林志眠於警詢及偵查中
    之證述（見110偵24158卷二第5-12頁、第61-63頁）與證人
    即購毒者陳俊志於警詢及偵查中之證述（見110偵24158卷二
    第69-74頁、第129-132頁）互核相符，並有被告使用之門號
    申登人資料、本院110年聲監字第289號、110年聲監續字第3
    91號、110年聲監續字第484號通訊監察書及電話附表、通訊
    監察譯文、本院110年聲搜字第820號搜索票、臺中市政府警
    察局清水分局搜索扣押筆錄、扣押物品目錄表、扣案物照片
    、臺中市政府警察局清水分局委託鑑驗尿液代號與真實姓名
    對照表（代號I00000000號）、監視器影像截圖照片、車輛
    詳細資料報表、通聯紀錄查詢單、證人陳俊志持用之手機資
    料翻拍照片、遠傳資料查詢及臺中市政府警察局清水分局11
    1年4月13日中市警清分偵字第1110013001號函檢附監視器影
    像截圖照片附卷可稽（見110偵24158卷一第45-65頁、第71-
    81頁、第109-127頁、第151頁、第203頁、第250-252頁、第
    254-255頁、第331頁、第333-334頁、第345頁，110偵24158
    卷二第21頁、第25頁、第45-48頁、第109-111頁、第221-22
    4頁、第333-337頁，本院卷第71-75頁），亦有附表三編號1
    至6所示之物扣案可憑；扣案如附表三編號1所示之物復經警
    送請衛生福利部草屯療養院鑑定，結果皆含有第二級毒品甲
    基安非他命成分，檢驗前總純質淨重35.7671公克乙節，有
    該院110年8月6日草療鑑字第1100700365號、110年8月9日草
    療鑑字第1100700366號鑑驗書在卷可參（見110偵24158卷二
    第245-251頁）。綜合上揭卷內證據，足認被告所為任意性
    自白均與事實相符，堪以採信。
　㈡依被告於偵查中供稱：伊每賣新臺幣（下同）1,000元可賺取
    約300元，這樣拿毒品比較便宜，順便賣其他人可以加減賺
    等語（見110偵24158卷二第201頁）；於本院準備程序時供
    稱：除附表二編號1至4部分有被賒帳以外，伊都有拿到交易
    款項等語（見本院卷第91頁），被告分別於附表二所載時、
    地，交付甲基安非他命後，均有收取金錢，且其主觀上均具
    有獲取個人利益之營利意圖，應堪認定。
　㈢綜上，本案事證業已明確，被告所為各次販賣第二級毒品犯
    行及轉讓禁藥犯行均堪認定，應依法論科。
二、論罪科刑
　㈠核被告就附表二各次所為，均係犯毒品危害防制條例第4條第
    2項之販賣第二級毒品罪；就犯罪事實二所為，係犯藥事法
    第83條第1項之轉讓禁藥罪。被告就附表二部分所為持有之
    低度行為，均應為販賣之高度行為所吸收，均不另論罪。
　㈡被告就其所犯9次販賣第二級毒品罪、1次轉讓禁藥罪間，犯
    意各別、行為互殊，均應分論併罰。
　㈢刑之加重減輕
　　⒈被告前因施用第二級毒品案件，經本院以107年度易字第54
      號判決判處有期徒刑7月確定。嗣本院就該案與其另犯違
      反毒品危害防制條例案件，合併以107年度聲字第1524號
      裁定應執行有期徒刑1年1月確定，於108年3月20日縮短刑
      期假釋出監，於108年9月6日期滿假釋未經撤銷視為執行
      完畢（下稱前案）等情，為被告所不爭（見本院卷第207-
      208頁），並據檢察官提出臺灣臺中地方檢察署執行指揮
      書電子檔紀錄、執行案件資料表、本院上開裁判及本院10
      8年度聲字第1138號裁定為證（見本院卷第211-233頁），
      足認被告於受徒刑之執行完畢後5年內，故意再犯本案各
      次有期徒刑以上之罪，均為累犯。檢察官復於本院審理時
      指出：被告前案係因施用毒品受刑之宣告，卻沒有認知毒
      品之危害性，再犯本案罪質相似之罪，請求依累犯之規定
      加重其刑等語（見本院卷第209頁），已為相當說明，本
      院審酌被告執行完畢之前案包含施用毒品罪，毒品種類相
      同，竟於前案執行完畢後2年內，從危害自我身心之施用
      毒品行為，進一步以無償轉讓或販賣他人牟利之方式擴散
      毒品，戕害他人身心，顯見其無視於政府所推動之禁毒政
      策與法令限制，法遵循意識及對刑罰之感應力均屬薄弱，
      若加重其刑，尚無使其所受刑罰超過其所應負擔罪責之疑
      慮，參酌司法院大法官釋字第775號解釋意旨，就被告所
      犯各罪，均依刑法第47條第1項規定，加重其刑。毒品危
      害防制條例第4條第2項所定無期徒刑部分，依刑法第65條
      第1項規定，不予加重。並基於精簡裁判之要求，判決主
      文無庸為累犯之諭知（最高法院110年度台上字第5660號
      判決意旨參照），附此敘明。
　　⒉被告於偵查及本院審理時均自白附表二所載各次犯行，依
      毒品危害防制條例第17條第2項規定，均減輕其刑，並依
      法先加後減之；另就犯罪事實二關於轉讓禁藥罪部分，其
      性質上同屬轉讓毒品案件，基於本質上相同事物應為相同
      處理之法理，及法秩序一致性之要求，如行為人於偵查及
      歷次審判中均自白，仍有毒品危害防制條例第17條第2項
      規定自白減輕其刑之適用（最高法院109年度台上字第424
      3號判決意旨參照），本案被告既於偵查及本院審理時均
      自白轉讓禁藥犯行，依前揭說明，應依毒品危害防制條例
      第17條第2項規定減輕其刑，並依法先加後減之。
　　⒊此外，毒品危害防制條例第17條第1項規定「供出毒品來源
      ，因而查獲」，須被告詳實地供出本案毒品來源具體事證
      ，因而使有偵查（或調查）犯罪職權的公務員知悉，而對
      該上游人員發動偵查（或調查），並因而破獲其犯罪者而
      言。被告先於警詢時供稱：毒品是跟真實姓名年籍不詳、
      暱稱「皮蛋」之女生購得，其使用之LINE暱稱係「很疲勞
      」云云（見110偵27080卷第56頁、第58-60頁），嗣於本
      院準備程序中改稱：本案販賣、轉讓之毒品是向「楊○仁
      」取得云云（見本院卷第91頁），前後供述不一，真實性
      已值存疑；又被告所指之「楊○仁」係男性，為警調查之
      販賣毒品案件與被告無涉，本案亦無因被告之供述而查獲
      等情，有臺中市政府警察局清水分局111年1月13日中市警
      清分偵字第1110001387號報告書及檢附筆錄（含通訊監察
      譯文）、手機翻拍照片與本院公務電話紀錄附卷可佐（見
      本院卷第121-193頁），難認偵（調）查機關有因被告之
      供述而查獲毒品來源，自與毒品危害防制條例第17條第1
      項規定之要件不合。辯護人為被告之利益，請求依該規定
      減輕其刑，洵無可採。
三、爰以行為人之責任為基礎，審酌被告前因數次違反毒品危害
    防制條例案件，經刑之宣告與執行，就第二級毒品甲基安非
    他命之違法性及毒品對施用者身心之健康、社會秩序之危害
    性，應知之甚詳，縱為籌措當時女友罹癌所需醫療費用，仍
    非可以無視政府杜絕毒品禁令而數次販賣毒品之正當事由，
    不論有償販賣或無償轉讓與他人，均造成助長毒品泛濫之負
    面影響，誠值非難，並考量被告各次販賣之金額、數量非鉅
    ，與大、中盤毒梟之行為不法程度尚屬有別，其就犯罪事實
    二部分係無償轉讓，惡性與販賣仍有差異，又被告犯後坦承
    犯行，主動繳回販毒所得價款，態度尚可，其自陳國小畢業
    、從事水泥業、經濟狀況小康、無需其扶養或照顧之人、健
    康狀況良好（見本院卷第208頁）等一切情狀，分別量處如
    附表一所示之刑。另依據數罪併罰之恤刑性質與罪刑相當原
    則，斟酌被告本案所犯各罪均涉及同一種毒品，犯罪類型、
    罪質、手段與法益侵害結果容有相似之處，本案販賣、轉讓
    對象共6人，各罪行為時間間隔短暫，其中或有於同日分別
    為之者，然被告附表二各次所為係以毒品作為牟利方式，其
    主觀惡性與犯罪目的與犯罪事實二部分仍非完全相同等情，
    定其應執行如主文所示之刑。
四、沒收
　㈠扣案如附表三編號1所示之甲基安非他命11包，均含有第二級
    毒品甲基安非他命成分等情，已如前述，該等毒品係被告實
    行附表二編號6所載販賣第二級毒品犯行所剩餘之毒品等情
    ，亦據被告於本院準備程序時供述在卷（見本院卷第91頁）
    ，依毒品危害防制條例第18條第1項前段規定，不問屬於犯
    罪行為人與否，均應沒收銷燬。直接用以盛裝甲基安非他命
    之包裝袋11只，因以目前採行之鑑驗方式仍無法將毒品成分
    完全析離，併依前揭規定沒收銷燬。至因鑑驗而耗用部分既
    已滅失，自毋庸再為沒收銷燬之諭知，附此敘明。
　㈡被告於本院準備程序時供稱：扣案如附表三編號2至5所示之
    物均係伊所有，伊有以電子磅秤、夾鏈袋秤量、分裝販賣之
    毒品，並持附表三編號4所示之手機和附表二所示之人聯繫
    ，另於犯罪事實二所載時間，持附表三編號5所示手機與證
    人陳登法聯繫等語（見本院卷第91頁），核與附表二所示之
    人所為上開證述相符，亦有通訊監察譯文存卷可證（見110
    偵24158卷一第53-65頁），足認扣案如附表三編號2至4所示
    之物，均係供被告為附表二所載各次販賣第二級毒品犯行所
    用之物，應依毒品危害防制條例第19條第1項規定，分別於
    被告所犯各罪刑項下宣告沒收；扣案如附表三編號5所示之
    物，則係被告所有，供其為犯罪事實二所載轉讓禁藥犯行所
    用之物，應依刑法第38條第2項前段規定沒收之。
　㈢除附表二編號1至4所載證人邱佳雄、卓泓任及李春男賒帳部
    分外，被告均有取得附表二所載之販毒價款等情，為被告於
    本院準備程序中自承明確（見本院卷第91頁），與附表二所
    示之人上開證述互核無違，堪信屬實，並經被告於偵查中主
    動繳回而扣案，即附表三編號6所示之物，應依刑法第38條
    之1第1項前段規定，於被告所犯各罪刑項下宣告沒收。至上
    開賒帳部分既未由被告實際取得，即無需沒收，併此敘明。
　㈣此外，扣案如附表三編號7、8所示之物雖均為被告所有，然
    經其否認與本案有關（見本院卷第91頁），卷內亦無證據證
    明有供其本案各次犯行所用，或有何關聯，故不予宣告沒收
    。又被告因附表二所載各次販賣第二級毒品犯行所獲取之犯
    罪所得共計8,500元，故附表三編號6所示之物中，逾越前開
    金額之500元部分，核與本案無涉，無須宣告沒收。
據上論斷，應依刑事訴訟法第299條第1項前段，毒品危害防制條
例第4條第2項、第17條第2項、第18條第1項前段、第19條第1項
，藥事法第83條第1項，刑法第11條、第47條第1項、第51條第5
款、第38條第2項前段、第38條之1第1項前段，判決如主文。
本案經檢察官林岳賢提起公訴，檢察官林明誼到庭執行職務。
中　　華　　民　　國  　111 　年    7  　月　   14　  日
　　　　　　　　　刑事第十五庭  審判長法　官　簡佩珺
                                      法  官  湯有朋
                                      法  官  鄭咏欣
以上正本證明與原本無異。
如不服本判決應於收受送達後20日內向本院提出上訴書狀，並應
敘述具體理由；其未敘述上訴之理由者，應於上訴期間屆滿後20
日內向本院補提理由書（均須按他造當事人之人數附繕本）「切
勿逕送上級法院」。
                                       書記官 施佑諭    
中　　華　　民　　國  　111 　年    7  　月　   14　  日
附錄本案論罪科刑法條：
毒品危害防制條例第4條
製造、運輸、販賣第一級毒品者，處死刑或無期徒刑；處無期徒
刑者，得併科新臺幣三千萬元以下罰金。
製造、運輸、販賣第二級毒品者，處無期徒刑或十年以上有期徒
刑，得併科新臺幣一千五百萬元以下罰金。
製造、運輸、販賣第三級毒品者，處七年以上有期徒刑，得併科
新臺幣一千萬元以下罰金。
製造、運輸、販賣第四級毒品者，處五年以上十二年以下有期徒
刑，得併科新臺幣五百萬元以下罰金。
製造、運輸、販賣專供製造或施用毒品之器具者，處一年以上七
年以下有期徒刑，得併科新臺幣一百五十萬元以下罰金。
前五項之未遂犯罰之。

藥事法第83條
明知為偽藥或禁藥，而販賣、供應、調劑、運送、寄藏、牙保、
轉讓或意圖販賣而陳列者，處七年以下有期徒刑，得併科新臺幣
五千萬元以下罰金。
犯前項之罪，因而致人於死者，處七年以上有期徒刑，得併科新
臺幣一億元以下罰金；致重傷者，處三年以上十二年以下有期徒
刑，得併科新臺幣七千五百萬元以下罰金。
因過失犯第一項之罪者，處二年以下有期徒刑、拘役或科新臺幣
五百萬元以下罰金。
第一項之未遂犯罰之。
附表一
編號 事  實 主  文 1 附表二編號1 林聖隆犯販賣第二級毒品罪，處有期徒刑伍年肆月。扣案如附表三編號2至4所示之物，均沒收之；扣案之犯罪所得新臺幣貳仟元，沒收之。 2 附表二編號2 林聖隆犯販賣第二級毒品罪，處有期徒刑伍年貳月。扣案如附表三編號2至4所示之物，均沒收之。 3 附表二編號3 林聖隆犯販賣第二級毒品罪，處有期徒刑伍年貳月。扣案如附表三編號2至4所示之物，均沒收之；扣案之犯罪所得新臺幣伍佰元，沒收之。 4 附表二編號4 林聖隆犯販賣第二級毒品罪，處有期徒刑伍年貳月。扣案如附表三編號2至4所示之物，均沒收之；扣案之犯罪所得新臺幣伍佰元，沒收之。 5 附表二編號5 林聖隆犯販賣第二級毒品罪，處有期徒刑伍年貳月。扣案如附表三編號2至4所示之物，均沒收之；扣案之犯罪所得新臺幣壹仟元，沒收之。 6 附表二編號6 林聖隆犯販賣第二級毒品罪，處有期徒刑伍年貳月。扣案如附表三編號1所示之物，均沒收銷燬之；扣案如附表三編號2至4所示之物，均沒收之；扣案之犯罪所得新臺幣壹仟元，沒收之。 7 附表二編號7 林聖隆犯販賣第二級毒品罪，處有期徒刑伍年壹月。扣案如附表三編號2至4所示之物，均沒收之；扣案之犯罪所得新臺幣伍佰元，沒收之。 8 附表二編號8 林聖隆犯販賣第二級毒品罪，處有期徒刑伍年貳月。扣案如附表三編號2至4所示之物，均沒收之；扣案之犯罪所得新臺幣壹仟元，沒收之。 9 附表二編號9 林聖隆犯販賣第二級毒品罪，處有期徒刑伍年貳月。扣案如附表三編號2至4所示之物，均沒收之；扣案之犯罪所得新臺幣貳仟元，沒收之。 10 犯罪事實二 林聖隆犯轉讓禁藥罪，處有期徒刑柒月。扣案如附表三編號5所示之物，沒收之。 
附表二
編號 交易對象 交易時間 交易地點 交易方式及金額 1 邱佳雄 110年6月20日下午3時23分許 林聖隆位於臺中市○○區○○路000號之12之住所 林聖隆於110年6月20日下午3時23分許前某時，透過其所持用之蘋果廠牌手機內安裝之Messenger通訊軟體與邱佳雄連繫、約定交易毒品後，於左列時、地，以3,000元之價格，交付甲基安非他命1包（數量不詳）與邱佳雄，當場向其收取2,000元，邱佳雄同時賒欠1,000元。 2 卓泓任 110年5月11日晚間7時39分許通話後某時 統一電子遊戲場（臺中市○○區○○街00號） 林聖隆於110年5月11日晚間7時39分許，和卓泓任所使用之門號0000000000號公共電話連繫後，於左列時、地，以1,000元之價格，交付甲基安非他命1包（數量不詳）與卓泓任，惟卓泓任迄未給付價款。 3  110年6月2日晚間9時3分許通話後某時 林聖隆位於臺中市○○區○○路000號之12之住所 林聖隆於110年6月2日晚間9時3分許，和卓泓任所使用之門號0000000000號公共電話連繫後，於左列時、地，以1,000元之價格，交付甲基安非他命1包（數量不詳）與卓泓任，並收取500元，卓泓任賒欠500元尚未給付。 4 李春男 110年6月20日上午10時15分通話後某時 位於臺中市清水區高美路之某廟宇 林聖隆於110年6月20日上午10時4分許，和李春男所持用門號0000000000號手機連繫後，於左列時、地，以1,000元之價格，交付甲基安非他命1包（數量不詳）與李春男，並收取500元，李春男同時賒欠500元尚未給付。 5  110年6月26日上午7時48分許通話後某時 全聯福利中心梧棲文化門市（臺中市○○區○○路0段00號）停車場旁某處 林聖隆於110年6月26日上午7時8分許，和李春男所持用門號0000000000號手機連繫後，於左列時、地，以1,000元之價格，交付甲基安非他命1包（數量不詳）與李春男，並收取1,000元。 6  110年6月29日上午8時42分許  林聖隆於110年6月29日上午8時18分許，和李春男所持用門號0000000000號手機連繫後，於左列時、地，以1,000元之價格，交付甲基安非他命1包（數量不詳）與李春男，並向其收取1,000元。 7 陳登法 110年5月23日上午9時5分許通話後某時 位於臺中市清水區高美路之某處 林聖隆於110年5月23日上午8時44分許，和陳登法所持門號0000000000號手機連繫後，於左列時、地，以500元之價格，交付甲基安非他命1包（數量不詳）與陳登法，並收取500元。 8 林志眠 110年6月28日下午2時22分許 位於臺中市梧棲區文化路與居仁街口某處 林聖隆於110年6月28日下午1時45分許，和林志眠所使用之門號0000000000號公共電話連繫後，於左列時、地，以1,000元之價格，交付甲基安非他命1包（數量不詳）與林志眠，並收取1,000元。 9 陳俊志 110年6月19日下午1時許 林聖隆位於臺中市○○區○○路000號之12之住所 林聖隆於110年6月19日下午1時許前某時，透過其所持用蘋果廠牌手機之FaceTime與陳俊志所持手機連繫後，於左列時、地，以2,000元之價格，交付甲基安非他命1包（數量不詳）與陳俊志，並收取2,000元。 

附表三
編號 物品名稱及數量 沒收（銷燬）與否 1 甲基安非他命11包 （含包裝袋11只） 均沒收銷燬 2 電子磅秤1台 沒收 3 夾鏈袋1包  4 蘋果廠牌手機1支 （含門號0000000000號SIM卡1張）  5 三星廠牌手機1支 （深藍色，含門號0000000000號SIM卡1張）  6 現金9,000元 其中8,500元沒收，剩餘500元不沒收 7 三星廠牌手機1支 （玫瑰金色，無SIM卡） 不沒收 8 吸食器1組